---
title: "BaBart presentation 5-mei"
author: "David Eleveld s1741225"
date: "3-5-2022"
output: pdf_document
---

#Presentatie 5-mei 2022

Met een kleine verandering heb ik volgens mij eindelijk de correcte posterior distribution weten te vinden. In het bart-element staat namelijk een `...$yhat.train`. Deze heeft de correcte dimensies en de zelfde gemiddeldes als `...$yhat.train.mean`. 

Sidenote: je moet BINNEN de bart functie een seed setten met `seed = ...`. Als je dit niet doet, maar wel een seed set voor de bart functie werkt het niet.

#Setup

##Load requiered packages

```{r Packages, include=FALSE}
library("haven")
library("dbarts")
library("glmertree")
library("dplyr")
library("here")
library("multilevel")
# library("mice")
```

##Bayesian data generation function

```{r Bayesian Data generation}
gendata_bay <- function(data, PPD, n_gen){
  
  if(nrow(data) != ncol(PPD)){stop("Amount of observations in PPD is different from data")}
  
  index_gen <- sample.int(n = nrow(data), size = n_gen, replace = TRUE)
  x_gen <- data[index_gen,]
  y_gen <- sapply(index_gen, function(i) sample(x = PPD[,i], size = 1))
  # y_gen <- sapply(index_gen, function(i) sample(x = PPD[,i][PPD[,i] >= quantile(PPD[,i], probs = .40) & PPD[,i] <= quantile(PPD[,i], probs = .60)], size = 1))
  
  return(cbind(x_gen, y_gen))
}
```

##Smearing data generation function

```{r Smearing}
gendata_smr <- function(data, palt = 0.5, n_gen){

  if(palt < 0 | palt > 1){stop("palt must be bound between between 0 and 1")}
  
  index_gen <- sample.int(n = nrow(data), size = n_gen, replace = TRUE)
  gen_data <- data[index_gen,]
  
  if(palt != 0){
    for(i in 1:nrow(gen_data)){
      
      for(j in 1:ncol(gen_data)){
        
        if(runif(1) <= palt){gen_data[i,j] <- sample(x = data[,j], size = 1)}
      }
    }
  }
  return(gen_data)
}
```

##Load Safety data

```{r Load Safety data}
set.seed(42)
data = read_sav(file.path(here(),"Project David","Safety.sav"))
```

#Fit models

In een mooie reps * k-fold loop halen we de MSE op. Het duurt helaas wel echt mega lang. Ik probeerde hem met 10 reps te runnen en met `ngensizes = 1:10`, maar toen kwam er een crash met de boodschap: `Error in integer() : invalid 'length' argument`. De dataframe zat verder wel half vol voordat hij stopte. Misschien een memory ding?

Vraagje: Ik heb het volgende stukje code van je gestolen: `fold_ids <- sample(rep(1:10, times = ceiling(nrow(data)/nfolds)), size = nrow(data), replace = TRUE)`

Ik heb daar dit van gemaakt: `fold_ids <- sample(rep(1:nfolds, times = ceiling(nrow(data)/nfolds)), size = nrow(data), replace = FALSE)`

`Replace = FALSE` lijkt me logischer omdat alle folds dan even groot zijn. Of hoeft dat niet? Als `Replace = TRUE` kan je net zo goed uit `1:10` sampelen

##Single GLMM tree

```{r}
set.seed(42)
nfolds <- 10
nreps <- 3
ngensizes <- 1:3

tree_size <- MSE <- as.data.frame(matrix(data = NA, nrow = nfolds*nreps, ncol = 2 + length(ngensizes)))

colnames(tree_size) <- colnames(MSE) <- c("GLMM_tree","Bart",paste0("BaBart_N*",ngensizes))
rownames(tree_size) <- rownames(MSE) <- paste0("rep",sort(rep(1:nreps, times = nfolds)),"_fold",rep(1:nfolds, times = nreps))

for (k in 1:nreps){
  
  fold_ids <- sample(rep(1:nfolds, times = ceiling(nrow(data)/nfolds)), size = nrow(data), replace = FALSE)
  
    for (i in 1:nfolds){
      
      traindat <- data[fold_ids != i, ]
      testdat <- data[fold_ids == i, ]
      
      # Fit a regualar GLMM tree
      glmtree <- lmertree(unsafe ~ 1 | (1|street) | age + sex + economic + crowded,
                       data = traindat)

      pred_glmtree <- predict(glmtree, newdata = testdat)
      
      MSE[(k-1)*10+i,1] <- mean((testdat$unsafe - pred_glmtree)^2)
      tree_size[(k-1)*10+i,1] <- (length(glmtree$tree)-1)/2
      
      # fit multilevel BART
      Mbart <- rbart_vi(unsafe ~ age + sex + economic + crowded,
         data = traindat, group.by = traindat$street,
         test = testdat, group.by.test = testdat$street,
         n.trees = 100, keepTrees = TRUE, combineChains = TRUE)
      
      MSE[(k-1)*10+i,2] <- mean((testdat$unsafe - Mbart$yhat.test.mean)^2)
      
      # fit BaBart GLMM trees with different sizes of Ngen
      for(ngen in ngensizes){
        
        surr_mlbart <- gendata_bay(traindat, Mbart$yhat.train, ngen * nrow(traindat))
  
        babart <- lmertree(y_gen ~ 1 | (1|street) | age + sex + economic + crowded,
                         data = surr_mlbart)
  
        pred_babart <- predict(babart, newdata = testdat)
  
        MSE[(k-1)*10+i,2+ngen] <- mean((testdat$unsafe - pred_babart)^2)
        tree_size[(k-1)*10+i,2+ngen] <- (length(babart$tree)-1)/2
        
      }
    }
}

```


